臺灣士林地方法院刑事判決　　　　　　　 96年度易字第120號
公　訴　人　臺灣士林地方法院檢察署檢察官
被　　　告　甲○○
上列被告因毒品危害防制條例案件，經檢察官提起公訴（95年度
毒偵緝字第187 號、95年度毒偵字第2188號）被告於本院準備程
序中就被訴之事實為有罪之陳述，經本院合議庭裁定改由受命法
官獨任依簡式審判程序審理並判決如下：
    主  文
甲○○施用第二級毒品，處有期徒刑參月，如易科罰金，以銀元
參佰元即新臺幣玖佰元折算壹日。又施用第二級毒品，處有期徒
刑參月，如易科罰金，以新臺幣壹仟元折算壹日，扣案第二級毒
品安非他命壹包（毛重零點肆玖公克）沒收銷燬，吸食器壹組沒
收。應執行有期徒刑肆月，如易科罰金，以銀元參佰元即新臺幣
玖佰元折算壹日，扣案第二級毒品安非他命壹包（毛重零點肆玖
公克）沒收銷燬，吸食器壹組沒收。
    事  實
一、甲○○曾因施用毒品案件，經法院裁定送觀察、勒戒，於民
    國（以下同）95年2 月22日執行完畢釋放出所。詎仍不知悔
    改，於前案觀察、勒戒執行完畢釋放後5 年內，基於施用第
    2 級毒品安非他命之犯意，分別於95年5 月18日下午9 時25
    分許及同年ll月13日晚上10時許為警採尿往前回溯4 日內之
    某時，在不詳處所，先後施用第2 級毒品安非他命2次 ，嗣
    分別於(1)95年5 月18日下午6 時許在臺北縣淡水鎮○○路
    141 號巷口為警查獲。(2)於95年ll月13日晚上9 時55分許在
    臺北市北投區○○○路○ 段152 號3 樓，為警查獲，並扣得
    安非他命l 包（毛重0.49公克）、吸食器l 組，經採集其尿
    液送驗均呈安非他命陽性反應，始悉上情。
二、案經臺北縣政府警察局淡水分局及蘆洲分局報告臺灣士林地
    方法院檢察署檢察官偵查起訴。
     理  由
一、上揭犯罪事實，業據被告甲○○於本院審理時坦承不諱，而
    而被告經警分別於：（一）95年5 月18日查獲採尿經送台灣
    檢驗科技股份有限公司以氣相層析質譜儀檢驗法鑑驗結果，
    呈安非他命陽性反應，有台灣檢驗科技股份有限公司95年6
    月1 日編號CH/2006/51180 號濫用藥物尿液檢驗報告（見臺
    灣士林地方法院檢察署95年毒偵字第1280號卷第7 頁）；（
    二）95年11月13日查獲採尿經送台灣檢驗科技股份有限公司
    以氣相層析質譜儀檢驗法鑑驗結果，呈安非他命陽性反應，
    有台灣檢驗科技股份有限公司95年11月29日編號CH/2006/B0
    904 號濫用藥物尿液檢驗報告（見臺灣士林地方法院檢察署
    95年毒偵字第2188號卷第38頁），是被告自白施用第2 級毒
    品安非他命，應認與事實相符，而可採信，前開事實應堪認
    定。至前述案件扣案之安非他命1 包（毛重0.49公克），經
    送鑑驗結果檢出第2 級毒品安非他命成分，有臺北縣政府警
    察局蘆洲分局龍源派出所毒品初步鑑驗報告單l 紙附於臺灣
    士林地方法院檢察署95年毒偵字第2188號卷第19頁可稽，足
    認扣案物係第2 級毒品安非他命。又被告前因施用毒品案件
    ，經依裁定送觀察勒戒，於95年2 月22日執行期滿釋放出所
    ，有臺灣高等法院被告全國前案紀錄表在卷可稽，是被告本
    次係於觀察、勒戒執行完畢釋放後，5 年內再犯本件施用毒
    品罪，自應依法追訴處罰。
二、核被告甲○○所為，係犯毒品危害防制條例第10條第2 項之
    施用第2 級毒品罪。被告因施用第2 級毒品安非他命而持有
    第2 級毒品安非他命，其持有之低度行為為施用之高度行為
    所吸收，不另論罪。被告於刑法修正前後2 次施用第2 級毒
    品安非他命犯行，犯意個別，應分論併罰之。被告於95年5
    月18日為警採尿往前回溯4 日內之某時施用第2 級毒品安非
    他命之犯行，係於刑法修正之前，應為新舊法之比較；而另
    一次於95年11月13日為警採尿往前回溯4 日內之某時施用第
    2 級毒品安非他命之犯行，發生在新法施行後，不發生新舊
    法比較問題，應適用新法。按被告於95年5 月18日為警採尿
    往前回溯4 日內之某時施用第2 級毒品安非他命之犯行行為
    後，刑法第2 條法律變更適用、第41條易科罰金、第51條第
    5 款定執行刑之規定，已於94年1 月7 日經立法院修正三讀
    通過，總統命令公布，於95年7 月1 日施行，該法第2 條係
    規範行為後法律變更適用所生新舊法律比較適用之準據法，
    於新法施行後，應適用新法第2 條第1 項之規定，為「從舊
    從輕」之比較。
（一）修正前刑法第41條第1 項前段規定：「犯最重本刑為5 年
      以下有期徒刑以下之刑之罪，而受6 個月以下有期徒刑或
      拘役之宣告，因身體、教育、職業、家庭之關係或其他正
      當事由，執行顯有困難者，得以1 元以上3 元以下折算1
      日，易科罰金。」又修正前罰金罰鍰提高標準條例第2 條
      （於95年7 月1 日修正刪除）規定，就其原定數額提高為
      100 倍折算1 日，則本件被告行為時之易科罰金折算標準
      ，最高得以銀元300 元折算1 日，經折算為新臺幣後，應
      以新臺幣900 元折算為1 日。惟95年7 月1 日修正公布施
      行之刑法第41條第1 項前段則規定：「犯最重本刑為5 年
      以下有期徒刑以下之刑之罪，而受6個 月以下有期徒刑或
      拘役之宣告者，得以新臺幣1000元、2000元或3000元折算
      1 日，易科罰金。」比較修正前後之易科罰金折算標準，
      以修正前之規定，較有利於被告，則應依修正後刑法第2
      條第1 項前段，適用修正前刑法第41條第1 項前段規定，
      定其折算標準。
（二）修正前刑法第51條規定: 「數罪併罰，分別宣告其罪之刑
      ，依左列各款定其應執行者: 」其中第5 款規定:「宣告
      多數有期徒刑者，於各刑中之最長期以上，各刑合併之刑
      期以下，定其刑期。但不得逾20年。」；修正後刑法第51
      條第5款 規定: 「宣告多數有期徒刑者，於各刑中之最長
      期以上，各刑合併之刑期以下，定其刑期。但不得逾30年
      」，新法施行後，應依新法第2 條第1 項之規定，適用最
      有利於行為人之法律。裁判確定前犯數罪，其中一罪在新
      法施行前者，亦同。（最高法院95年第8 次刑事庭會議決
      議參照）比較結果，修正後刑法並非較有利於行為人，依
      修正後刑法第2 條第l 項前段之規定，仍應依修正前刑法
      第51條第5款，定其應執行之刑。
三、爰審酌被告已有施用毒品之前科，且經觀察、勒戒治療程序
    ，仍無法戒除毒癮復又觸犯本件犯行，顯示其無戒絕之決心
    ，及施用毒品係傷害自身健康，所生危害非鉅，本件犯後被
    告坦承犯行，態度尚屬良好，等一切情狀，分別量處如主文
    所示之刑，其於95年5 月18日為警採尿往前回溯4 日內之某
    時施用第2 級毒品安非他命之犯行，並依修正前刑法第41條
    第1 項前段諭知易科罰金之折算標準，其於95年11月13日為
    警採尿往前回溯4 日內之某時施用第2 級毒品安非他命之犯
    行，則依修正後刑法第41條第1 項前段諭知易科罰金之折算
    標準，並依修正前刑法第51條第5 款定其應執行之刑。又定
    執行刑後，易科罰金之標準，參照最高法院84年度臺非字第
    452 號裁判要旨，應擇最有利行為人之法律定之，則應以舊
    法即以銀元300 元折算l 日，為最有利於行為人。扣案之安
    非他命1 包（毛重0.49公克），應依毒品危害防制條例第18
    條第1 項前段規定宣告沒收銷燬之，吸食器1 組係被告所有
    並供其犯罪所用之物，業據被告供明，爰依刑法第38條第1
    項第2款沒收。
據上論斷，應依刑事訴訟法第273 條之1 第1 項、第299 條第1
項前段，毒品危害防制條例第10條第2 項、第18條第1 項前段，
修正後刑法第2 條第1 項前段、刑法第11條、修正前刑法第41條
第1 項前段、第51條第5 款、刑法第41條第1 項前段、第38條第
1 項第2 款，修正前罰金罰鍰提高標準條例第2 條，現行法規所
定貨幣單位折算新台幣條例第2 條，判決如主文。
本案經檢察官王以文到庭執行職務。
中　　華　　民　　國　　96　　年　　5 　　月　　28　　日
                  刑事第三庭法  官  賴邦元
以上正本證明與原本無異。
如不服本判決，應於判決送達後10日內，向本院提出上訴狀。
                            書記官  游育慈
中　　華　　民　　國　　96　　年　　5 　　月　　28　　日
附錄本案論罪科刑法條之依據：
毒品危害防制條例第10條
施用第一級毒品者，處 6 月以上 5 年以下有期徒刑。
施用第二級毒品者，處 3 年以下有期徒刑。
